【裁判字號】    98,交聲,2696
【裁判日期】    980831
【裁判案由】    聲明異議
【裁判全文】
臺灣臺中地方法院交通事件裁定        98年度交聲字第2696號
                                    98年度交聲字第2697號
原處分機關  交通部公路總局臺中區監理所
異  議  人
即受處分人  甲○○
上列異議人即受處分人因違反道路交通管理處罰條例案件，對於
交通部公路總局臺中區監理所中華民國97年10月27日及98年8 月
12日所為之處分（中監違字第裁00－000000000 號裁決書、中監
違字第裁60－GE0000000 號裁決書）聲明異議，本院裁定如下：
    主  文
異議均駁回。
    理  由
一、原處分機關略以：聲明異議人即受處分人（下稱異議人）甲
    ○○所有車牌號碼V6-7987 號自用一般小客車，分別於(一)民
    國97年3 月10日，因「不依期限於97年1 月21日參加定期檢
    驗」之違規，經原處分機關認違反道路交通管理處罰條例第
    17條第1 項第1 款規定，以中監車字第607012145 號舉發違
    反道路交通管理事件通知單逕行舉發，並於97年10月27日以
    中監違字第裁00-000000000號製作裁決書，裁處異議人違反
    道路交通管理處罰條例第17條第1 項及違反道路交通管理事
    件統一裁罰基準及處理細則第43條、第44條及第67條之規定
    ，處罰鍰新臺幣（下同）1,400 元整，並註銷牌照，牌照自
    97年10月27日起註銷。(二)98年1 月2 日23時50分，因「使用
    註銷牌照行駛於公路」之違規，而為內政部警政署國道公路
    警察局員警依違反道路交通管理處罰條例第12條第1 項第4
    款之規定開單舉發，掣開中市警交字第GE0000000 號舉發通
    知單逕行舉發，並經原處分機關依道路交通管理處罰條例第
    12條第1 項第4 款、第2 項及違反道路交通管理事件統一裁
    罰基準及處理細則第43條、第44條及第67條之規定，以中監
    違字第裁60-GE0000000號裁決書裁處異議人罰鍰10,800元，
    並扣繳牌照，於法均無不合等語。
二、聲明異議意旨略以：異議人未收到註銷牌照通知單，從未看
    到郵局掛號召領通知單，所以不知有郵件未領送達，不符程
    序，未將招領單張貼於門上。又郵局已民營化，因家中門前
    可能風大吹落，郵差曾誤貼隔壁郵件在本人家門口，本人確
    實未看到送達郵件，郵差亦未照規定辦理，爰依法提出聲明
    異議等語。
三、按受處分人不服道路交通管理處罰條例第8 條主管機關所為
    之處罰，得於接到裁決書之翌日起20日內，向管轄之地方法
    院聲明異議，道路交通管理處罰條例第87條第1 項定有明文
    。次按處理違反道路交通管理事件，有關文書送達之程序，
    準用行政程序法送達之規定，違反道路交通管理事件統一裁
    罰標準及處理細則第5 條定有明文。而行政程序法中對於文
    書送達，於應受送達人之住居所、事務所或營業所為之；於
    應送達處所不獲會晤應受送達人時，得將文書付與有辨別事
    理能力之同居人、受僱人或應送達處所之接收郵件人員；又
    送達不能依前2 條規定為之者，得將文書寄存送達地之地方
    自治或警察機關，並作送達通知書兩份，一份黏貼於應受送
    達人住居所、事務所、營業所或其就業處所門首，另一份交
    由鄰居轉交或置於該送達處所信箱或其他適當位置，以為送
    達。前項情形，由郵政機關為送達者，得將文書寄存於送達
    地之郵政機關。寄存機關自收受寄存文書之日起，應保存三
    個月，行政程序法第72條第1 項前段、第73條第1 項、第74
    條亦有明文。復按汽車有使用吊銷、註銷之牌照行駛之情形
    者，處汽車所有人三千六百元以上一萬零八百元元以下罰鍰
    ，並禁止其行駛，且將牌照扣繳之，道路交通管理處罰條例
    第12第1 項第4 款、第2 項定有明文。
四、經查：
  (一)異議人所有車牌號碼V6-7987 號自用一般小客車，因未依期
    限於97年1 月21日參加定期檢驗，經原處分機關於97年3 月
    10日依道路交通管理處罰條例第17條第1 項之規定，以中監
    車字第607012145 號舉發違反道路交通管理事件通知單逕行
    舉發，嗣異議人未於限期內到案，原處分機關於97年10月27
    日以中監違字第裁00-000000000號裁決書裁處罰鍰1,400 元
    及註銷牌照，並將裁決書交郵政機關郵寄異議人之戶籍地即
    臺中縣霧峰鄉○○街39號，因未獲會晤本人，亦無受領文書
    之同居人、受僱人，於97年10月31日合法寄存送達等情，有
    前揭舉發通知單及裁決書影本各1 份、個人基本資料查詢結
    果1 紙、交通部公路總局臺中區監理所送達證書影本1 份在
    卷可稽。且查上揭交通部公路總局臺中區監理所寄存送達證
    書上本件送達人即郵政機關之郵務士於「未獲會晤本人亦無
    受領文書之同居人或受雇人，已將該送達文書並做送達通知
    書二份，一份黏貼於應受送達人住所、事務所或營業門首，
    一份置於應受送達人之信箱或其他適當之處所，以為送達」
    欄位勾選，並蓋印郵務士之印章，則本件原處分機關，逕依
    違反道路交通管理事件統一裁罰標準及處理準則第5 條及行
    政程序法第74條規定，將裁決書寄存於送達地之郵政機關，
    並無違誤。是本件裁決書，其送達程序於法核無不合。而依
    行政程序法第74條所為之寄存送達，無論應受送達人實際上
    於何時受領文書，均以寄存之日期，視為收受送達之日期，
    而發生送達之效力，是原處分機關向異議人戶籍地寄存送達
    ，應屬合法，且於送達之日發生效力，是本件上揭裁決書係
    於97年10月31日寄存送達生效，而異議人非居住於處罰機關
    所在之臺中縣大肚鄉，但居住於本院之管轄區域，依法院訴
    訟當事人在途期間標準第4 條之規定，扣除在途期間3 日，
    故異議期間應自送達之翌日即97年11月1日 起算23日，該期
    間之末日適逢週日順延至次日屆滿，至遲應於97年11月24日
    前提出始為適法，然異議人遲於98年8 月1 日始具狀聲明異
    議，已逾異議期限，其聲明異議不合法律上之程式，且無從
    補正，應予以駁回。
  (二)異議人於98年1 月2 日23時50分駕駛車牌號碼V6-7987 號自
    用一般小客車行經臺中市○○路與中華路口處，有使用註銷
    牌照行駛於公路之違規行為，對此異議人並不爭執，而原處
    分機關因異議人逾越應到案期限60日以上，繳納罰鍰或逕行
    裁決處罰，遂依道路交通管理處罰條例第12條第1 項第4 款
    、第2 項等規定，裁處罰鍰10,800元及扣繳牌照，並以前揭
    中監違字第裁60-GE0000000號裁決書，交由異議人於原處分
    機關所在處所親自受領完成送達等情，亦有前揭舉發通知單
    及裁決書影本、交通部公路總局臺中區監理所送達證書影本
    各1 份在卷可稽，依前揭(一)所述，異議人對於前開中監違字
    第裁00-000000000號裁決書所為之異議，既因已逾異議期限
    ，而不合法律上之程式，且無從補正，應予以駁回，則異議
    人再執其未收到該項註銷車牌之裁決書為由，請求撤銷前開
    「使用註銷牌照行駛」之10,800元罰鍰，已非有據，是異議
    人該部分之異議，亦非有理由，應予駁回。
據上論斷，應依道路交通管理處罰條例第87條第2 項、道路交通
案件處理辦法第19條，裁定如主文。。
中    華    民    國    98    年    8     月    31    日
                  交通法庭      法  官  楊萬益
上正本證明與原本無異。
如不服本裁定，應於送達後5日內，向本院提出抗告狀。
                                書記官  譚系媛
中    華    民    國    98    年    8     月    31    日


司法院資訊處製作；財團法人民間司法改革基金會備份。
